臺灣臺北地方法院民事簡易判決
111年度北簡字第156號
原      告  良京實業股份有限公司

法定代理人  平川秀一郎

訴訟代理人  蘇芷萱  


被      告  蕭國幹  

上列當事人間請求給付簽帳卡消費款等事件，本院於民國111年2
月15日言詞辯論終結，判決如下︰
    主　　文
被告應給付原告新臺幣壹拾貳萬玖仟玖佰捌拾玖元，及如附表所
示之利息、違約金。
訴訟費用新臺幣壹仟參佰參拾元由被告負擔。
本判決得假執行；但被告如以新臺幣壹拾貳萬玖仟玖佰捌拾玖元
為原告預供擔保，得免為假執行。
    事實及理由
一、按訴狀送達後，原告不得將原訴變更或追加他訴。但擴張或
    減縮應受判決事項之聲明者，不在此限，民事訴訟法第255
    條第1項但書第3款定有明文。本件原告起訴時，訴之聲明第
    1、2項請求被告應給付原告新臺幣（下同）19,260元，及自
    民國95年3月16日起至110年7月19日止，按週年利率18.15％
    計算之利息，自110年7月20日起至清償日止，按週年利率16
    ％計算之利息，暨自95年4月17日起至清償日止，其逾期6個
    月以內者，按上開利率10％，逾期6個月以上者，超過6個月
    部分，按上開利率20％計算之違約金；被告應給付原告110,7
    29元，及其中107,879元自94年12月2日起至104年8月31日止
    ，按週年利率19.71％計算之利息，自104年9月1日起至清償
    日止，按週年利率15％計算之利息，暨自95年1月3日起至清
    償日止，按上開利率10％計算之違約金。嗣於111年1月19日
    具狀就訴之聲明第1項違約金部分減縮為「自95年4月17日起
    至104年2月17日止，按週年利率1.815％計算之違約金」，並
    捨棄不再請求前揭訴之聲明第2項之違約金部分，參諸前揭
    規定，應予准許，併予敘明。
二、原告主張：
  ㈠被告前與訴外人臺東區中小企業銀行股份有限公司（下稱臺
    東企銀）簽訂授信約定書，向其借款10萬元，約定借款期間
    自92年8月6日起，以每1個月為1期，共分24期，按期於當月
    6日平均攤還本息，利息按週年利率18.15％計算，若未按期
    還款時，逾期在6個月以內者，按約定利率10％，逾期超過6
    個月部分，按約定利率20％計付違約金，詎被告未依約繳款
    ，尚積欠本金19,260元及如附表編號1所示之利息、違約金
    未清償。嗣臺東企銀已將前揭對被告之全部債權讓與原告。
　㈡被告前與訴外人中華商業銀行股份有限公司（下稱中華銀行
    ）訂立申請信用卡使用契約，並領用信用卡使用，依約被告
    得持卡於特約商店記帳消費並應依約繳付消費款項，若未於
    每月繳款截止日前付清最低應繳金額，全部借款視為到期，
    並按消費借款總額，自入帳日起，按週年利率19.71％計算利
    息。詎被告未依約繳款，至94年12月1日止，尚積欠116,829
    元（其中本金為107,879元）及如附表編號2所示之利息未為
    給付。嗣中華銀行業將前揭對被告之債權讓與訴外人富全國
    際資產管理股份有限公司（下稱富全公司），富全公司再將
    債權讓與予原告。
  ㈢綜上，被告屢經催討，均未置理，爰依契約及債權讓與之法
    律關係，起訴請求，並聲明如主文第1項所示。
三、被告則以：伊確有積欠原告請求之金額，伊願意還款，但目前仍在監服刑中，無法清償等語，資為抗辯。
四、得心證之理由：
　㈠經查，本件原告主張被告分別向訴外人臺東企銀、中華銀行借款及申辦信用卡使用，詎被告未依約清償款項，尚有19,260元、116,829元之欠款及利息、違約金未清償，而臺東企銀已將上開對於被告之債權讓與原告，中華銀行亦將前述對於被告之債權讓與富全公司，富全公司再讓與債權與原告等事實，業據其提出授信約定書、債權讓與證明書、分攤表、公告、信用卡申請書暨約定條款、歷史交易帳務明細表、原告通知函等件為證，且為被告所不爭執，自堪信為真。
　㈡按消費借貸之借用人應於約定期限內，返還與借用物種類品
    質、數量相同之物；遲延之債務，以支付金錢為標的者，債
    權人得請求依法定利率計算之遲延利息。但約定利率較高者
    ，仍從其約定利率，民法第478條前段、第233條第1項分別
    定有明文。本件被告尚積欠原告19,260元、116,829元（原
    告就此部分僅請求110,729元）及利息、違約金未依約清償
    等節，已如前述，揆諸上揭規定，被告自應負清償責任。至
    被告抗辯其願意還款，僅因現服刑中而無法清償債務云云，
    惟被告上開陳述縱令屬實，亦僅係履行及清償能力之問題，
    並非其得分期或緩期清償之法定原因，不影響其依約應負之
    清償責任，故被告前揭抗辯，尚無足採。
　㈢從而，原告依消費借貸及債權讓與之法律關係，請求被告給
    付如主文第1項所示，為有理由，應予准許。
五、本件係就民事訴訟法第427條第1項訴訟適用簡易程序所為被
    告敗訴之判決，依同法第389條第1項第3款規定，應依職權
    宣告假執行。並依同法第392條第2項、第3項規定，依職權
    宣告被告於執行標的物拍定、變賣前預供擔保，得免為假執
    行。
六、訴訟費用負擔之依據：民事訴訟法第78條，本件訴訟費用額
    ，依後附計算書確定如主文第2項所示金額。
中　　華　　民　　國　　111 　年　　3 　　月　　1 　　日
                  臺北簡易庭  法  官　陳仁傑  
以上正本證明與原本無異。
如不服本判決，應於判決送達後20日內向本庭（臺北市○○區○
○○路0 段000 巷0 號）提出上訴狀。（須按他造當事人之人數
附繕本）。如委任律師提起上訴者，應一併繳納上訴審裁判費。
中　　華　　民　　國　　111 　年　　3 　　月　　1 　　日
                              書記官　黃進傑
  計　算　書
項　　　　目             金 　額（新臺幣）　　   備註
第一審裁判費　　　            1,330元 
合　　　　計　　　            1,330元   
附表：
編號  請求金額   （新臺幣）  計息本金   （新臺幣） 利息計算方式   （民國） 違約金計算方式   （民國） １ 19,260元 19,260元 自95年3月16日起至110年7月19日止，按週年利率18.15％計算，自110年7月20日起至清償日止，按週年利率16％計算 自95年4月17日起至104年2月17日止，按週年利率1.815％計算 ２ 110,729元 107,879元 自94年12月2日起至104年8月31日止，按週年利率19.71％計算，自104年9月1日起至清償日止，按週年利率15％計算